【裁判字號】    89,易,15
【裁判日期】    890229
【裁判案由】    竊盜
【裁判全文】
臺灣屏東地方法院刑事判決                            八十九年度易字第一五號
    公  訴  人  臺灣屏東地方法院檢察署檢察官
    被      告  乙○○
右列被告因竊盜案件，經檢察官提起公訴（八十八年度偵字第七七五二號），本院判
決如左：
    主  文
乙○○竊盜，累犯，處拘役伍拾日。
    事  實
一、乙○○前於民國七十八年間因盜匪等案件，經法院判處有期徒刑八年四月，嗣減
    為有期徒刑七年九月，於八十二年間假釋出獄，後因案被撤銷假釋，入監執行殘
    刑，於八十七年十一月六日執行完畢，仍不知悔改，復意圖為自己不法之所有，
    於八十八年十一月一日上午三時三十分許，在屏東市○○路八十七號前徒手竊取
    甲○○所有一九八八年份、車號ＰＢＲ─七二三號機車（市價約新台幣五千元）
    ，得手後，於八十八年十一月二十五日中午十二時十五分許，駕駛該機車至屏東
    市精忠巷四十八號牆旁倒臥路邊睡覺時，為警查獲。
二、案經屏東縣警察局屏東分局報請台灣屏東地方法院檢察署檢察官偵查起訴；乙○
    ○於本院審理時逃匿，經本院發布通緝後，始於八十九年二月十一日為警逮捕歸
    案。
    理  由
一、訊據被告乙○○矢口否認有竊盜犯行，辯稱：伊因酒醉倒在上開處所，而上開機
    車原即停在該處，伊並沒有偷該機車云云。
二、惟查：（一）、上開機車係被害人甲○○所有，於八十八年十一月一日上午三時
    三十分許在屏東市○○路八十七號前遭竊之事實，已據被害人於警訊甲○○指訴
    明確，並有贓物保領結一紙附卷可參。（二）、被告於警訊時供稱：伊當日早上
    至屏東市火葬場找人未果，有一不認識之中年人以前開機車載伊至前開處所，而
    於檢察官偵訊時則供稱：伊在前開處所附近喝，有一中年人見伊酒醉而將伊扶至
    前開處所，於本院第一次訊問時又稱伊自中山公園步行至該處，於審理時卻又改
    稱在中山公園被人家載到一半，放下來後，走了一段路就醉倒了等語，其前後所
    供顯有矛盾。（三）、被告之黑色便帽亦放在上開機車車籃內，業據被告供述在
    卷，若前開機車非被告所竊，其便帽何以置放於前開機車車籃內，再參以被告當
    時有酒醉之情形，而上開機車之車籃內亦置有空酒瓶等情，益證該車係被告持有
    之中，被告既不願又無法說明該車之來源，則該機車顯係其竊取而來，應無疑義
    ，被告所辯顯為圖卸之詞，不足採信，事證明確，被告犯行堪以認定。
三、核被告乙○○所為，係犯刑法第三百二十第一項之普通竊盜罪。被告乙○○前於
    七十八年間因盜匪等案件，經法院判處有期徒刑八年四月，嗣減為有期徒刑七年
    九月，於八十二年間假釋出獄，後因案被撤銷假釋，入監執行殘刑，於八十七年
    十一月六日執行完畢，此有台灣屏東地方法院檢察署刑案資料查註表在卷可參，
    其五年內再犯本罪，為累犯，應加重其刑。爰審酌被告素行不佳（見前科表）、
    犯罪動機、目的、所竊取之機車至為老舊，價值僅約五千元而已並參酌其犯後態
    度等一切情狀，量處如主文所示之刑。
據上論斷，應依刑事訴訟法第二百九十九條第一項前段，刑法第三百二十條第一項、
第四十七條，罰金罰鍰提高標準條例第一條前段，判決如主文。
本案經檢察官莊啟勝到庭執行職務。
中      華      民      國      八十九      年    二    月    二十九    日
                                      臺灣屏東地方法院刑事第一庭
                                          法  官    黃國永
右正本證明與原本無異。
對於本判決如有不服應於收受送達後十日內向本院提出上訴書狀上訴於台灣高等法院
高雄分院並按他造當事人之人數附具繕本。
                                          書記官   簡  長
中      華      民      國      八十九      年    二    月    二十九    日
附錄本判決論罪之法條：
刑法第三百二十條第一項
意圖為自己不法之所有或第三人不法之所有，而竊取他人之動產者，為竊盜罪，
處五年以下有期徒刑、拘役或五百元以下罰金。


司法院資訊處製作；財團法人民間司法改革基金會備份。
